臺灣臺南地方法院刑事判決
111年度易字第667號
公  訴  人  臺灣臺南地方檢察署檢察官
被      告  尤邑傑


上列被告因竊盜案件，經檢察官提起公訴（110年度偵字第21714
號、110年度偵字第21735號、110年度偵字第24896號、110年度
偵字第25068號、110年度偵字第26413號），本院判決如下：
    主  文
尤邑傑犯如附表編號1至5所示之罪，各處如附表編號1至5「罪刑
及沒收」欄所示之刑及沒收。應執行有期徒刑玖月，如易科罰金
以新壹幣壹仟元折算壹日。沒收部分併執行之。 
    事  實
一、尤邑傑意圖為自己不法之所有，基於竊盜之犯意，為如附表
    編號1至5所示之竊盜犯行（行為時間、地點、被害人、竊取
    方式及犯罪所得均詳如附表編號1至5所載）。
二、案經葉鳳士、蔡榮勳、楊文水、康明山訴由臺南市政府警察
    局善化、新化分局報請臺灣臺南地方檢察署檢察官偵查起訴
    。
　　理  由
一、被告尤邑傑除坦承附表編號3部分竊取機車之犯行外，矢口
    否認附表編號1、2、4、5之竊盜犯行，辯稱：我自己有3塊
    地，合起來約一分，總共種了7棵酪梨，另外也有種香蕉、
    芭樂、火龍果，本件被指偷來的酪梨都是我自己種。板模支
    撐內桿是別人偷了以後掉到水溝，我在水溝裡撿到的等語。
    然查：
  ㈠附表編號3之犯行，業經被告坦承不諱，核與被害人蔡榮勳指
    訴情節相符，復有臺南市政府警察局善化分局扣押筆錄、扣
    押物品目錄表、扣押物品收據、贓物認領保管單各1份及查
    獲贓物現場照片8幀在卷可稽（警三卷第31至37頁），事證
    明確，此部分犯行，實可認定。
  ㈡附表編號1之犯行，被告雖於審理中否認，惟被告於警詢及偵
    查中均坦承犯行（警一卷第5頁、偵一卷第26頁），核與失
    主楊炎吉指述情節相合，且有被告經失主楊炎吉在遭竊之酪
    梨園當場查獲時所拍攝之被告所騎機車及竊取之酪梨照片4
    幀在卷可稽（警一卷第17-19頁），復有臺南市政府警察局
    善化分局扣押筆錄、扣押物品目錄表、扣押物品收據、贓物
    認領保管單各1份附卷可參。被告審理中改稱伊遭7、8人圍
    住，心中害怕，才承認該次犯行云云，惟與被告之前警詢及
    偵查之自白相違，亦與客觀事證不符，顯係事後卸責之詞，
    自無可採。此部分事證明確，被告犯行，亦可認定。
  ㈢附表編號2、5竊取酪梨之犯行，被告均否認，辯稱遭查扣之
    酪梨係伊自己栽種（本院卷第35頁）。惟查：
  ⑴附表編號2查扣之酪梨被告於警詢時先稱係伊在大內區內江里
    蒙正的農田採收（警二卷第9頁）。經警提示大內區二重溪
    段153-17號地號竹叢下放置整簍以膠帶封妥之酪梨時，被告
    又稱該簍酪梨係伊栽種（警二卷第11頁）。附表編號2查扣
    之酪梨若係被告自己栽種採收，且欲以機車載往玉井農產市
    場販賣，顯屬有財產價值之物，被告為何自蒙正採收後，會
    放置在數公里遠之153-17號地號竹叢下，而非放在自家可收
    藏之處？被告所稱附表編號2查扣之酪梨，係伊在大內區內
    江里蒙正的農田採收云云，是否屬實，顯有可疑。
  ⑵附表編號2查扣之酪梨，其簍底墊底套袋，上有「9546加大、
    新興」字樣，詳如警二卷第63頁下方照片所示，與失主即告
    訴人葉鳳士之土地遭竊之酪梨所使用之套袋相同，業經葉鳳
    士於警詢中指認明確（警二卷第63頁）。且該簍酪梨之品種
    為翹嘴仔，大都為無蒂頭或蒂頭不平整，亦與葉鳳士遭竊酪
    梨樹遺留枝條之情形相符（警二卷第51頁、第53頁、第47頁
    照片），附表編號2查扣之酪梨係葉鳳士遭竊之酪梨，應可
    採認。被告將他人種植之酪梨徒手摘採後裝簍載往玉井農產
    市場販售，其竊盜犯行，實可認定。
  ⑶附表編號5之犯行，係經失主康明山於110年10月13日即發現
    其酪梨田(山上區玉豐里牛稠埔段208之1號)上之酪梨遭竊，
    嗣於10月15日10時30分許巡視其酪梨田時，發現1台匆忙離
    開其酪梨田之機車，原以為係隔壁田地請來除草之工人，後
    來查知隔壁鄰地並未請人除草，才懷疑該人是否即係竊取酪
    梨之人，並在相隔約120公尺之隔壁農地(山上區玉豐里牛稠
    埔段207號)發現其酪梨之套袋丟在該處，遂於同日16時32分
    許報警處理。嗣於10月17日17時40分許，在距其酪梨田約1
    公里之另一酪梨田發現該騎機車男子，該男子表示在附近蘭
    花田種樹，伊即將其機車車牌拍下。
  ⑷警方於110年10月24日7時許，在台南市○○區○○街00號「台南
    市農產運銷股份有限公司116號攤位旁」，盤查一位騎乘一
    部OWT-302重機車男子尤邑傑（即本案被告），車上載運2簍
    酪梨35及42台斤，共77台斤，遂通知康明山前來指認，經康
    明山指認該人即係110年10月13日出現在其酪梨田之騎機車
    男子。再比對警方盤查男子（即本案被告）所騎機車車牌號
    碼，亦與康明山所拍攝之男子之機車車牌號碼000-000相符
    （警五卷第73頁），被告亦坦承其於110年10月15日所騎機
    車之車牌號碼係000-000（警五卷第9頁）。被告顯係110年1
    0月15日10時30分許騎機車出現在康明山酪梨田之人，實可
    認定。
  ⑸被告稱其於110年10月15日買下大姑位於蒙正酪梨田之酪梨，
    欲載往玉井青果市場販賣（警五卷第11-13頁）。依被告自
    己之前之陳述，從蒙正至玉井，應從「蒙正右轉178線西向
    東上台84線往玉井」最快（警二卷第11頁），從地圖觀察，
    亦復如此（警二卷第65頁、第77頁），且從蒙正至山上區，
    因隔著曾文溪，除非至「178線」左轉，再接「178甲線」往
    南走，才能到山上區，中間並無可跨越曾文溪之道路或橋。
    被告既稱當日於蒙正摘採酪梨後欲載往玉井青果市場販賣，
    惟被告當日騎機車走178線並未右轉，反而左轉繞過曾文溪
    ，往南走至山上區，在康明山位於山上區玉豐里之酪梨田內
    被康明山發現，顯見其於警詢所述，110年10月15日機車上
    所載之酪梨係其在蒙正酪梨田所摘採之酪梨一節，顯屬不實
    。
  ⑹再者，警方依路口監視翻拍畫面，查得被告於110年10月15日
    7時36分、41分許分，騎乘0WT-302重機車經過山上區178甲
    線、山上農會前腳下踩著1塊木板，車上並無酪梨；同日8時
    39分許，騎乘0WT-302重機車經過山上區178甲線、豐德路口
    ，車上變成載有2簍酪梨，詳如警五卷第75-77頁照片。顯然
    被告自7時36分至8時39分許，共58分鐘内都在山上地區，警
    方請被告說明為何近1小時後，被告所騎機車上會出現2簍酪
    梨，被告竟稱「我不知道」。警方再請被告帶警前往其車上
    酪梨之摘種處，被告竟再回稱「我不願意」（詳警五卷第13
    頁）。被告於110年10月15日機車上所摘取之酪梨如係合法
    正當摘取，為何在警方查獲後之第一時間，不向警察清楚說
    明，竟回稱我不知道，且不願意帶警前往查訪？可見路口監
    視器畫面拍到之2簍酪梨，顯非被告所稱在蒙正所摘取，亦
    非其自家所栽種，而係被告竊取而來。
  ⑺被告於康明山指稱其酪梨遭人竊取之時間，出現在康明山之
    酪梨田內，且經路口監視器拍得被告於10月15日7時36分騎
    機車未載酪梨經過該路口，1小時後被告騎機車載2簍酪梨出
    現在同一路口，被告竟無法交待其機車上2簍酪梨之正當來
    源，且警詢中所稱酪梨係自蒙正摘取，欲載往玉井販售之說
    法，亦證明係屬不實。綜上所述，附表編號5之酪梨係被告
    自康明山酪梨田竊取而來，實可認定。被告所辯，既無事證
    可供查證，且與卷內客觀事證不符，要屬卸責之詞，並無可
    採，併予敘明。
  ㈣附表編號4之板模支撐內桿120支，被告固不否認係其賣與佳
    裕企業社老闆楊清雄，然否認係其竊取而來，辯稱：係別人
    偷了之後丟在水溝，伊撿起來當廢鐵賣。惟查：
  ⑴警方依110年6月2日9時44分大內區大內段1461-1號後方道路
    之監視器翻拍畫面，出現一穿紅短褲白上衣騎機車之男子（
    警四卷第81-89頁），被告並不否認係伊本人；被告亦不否
    認伊在該處撿了幾十公斤之啞管載去佳裕企業社賣（警四卷
    第7頁），核與佳裕企業社老闆楊清雄證述：「該日向被告
    收購板模支撐內桿93公斤」相合（警四卷第25頁），並有楊
    清雄收購廢鐵之單據1紙在卷可參（警四卷第45頁），被告1
    10年6月2日曾將板模支撐內桿93支賣與楊清雄一節，自可認
    定。
  ⑵上開被告賣與楊清雄係板模支撐內桿（被告稱之為啞管）係
    楊文水放置在其所有之大內區大內段1461-1號土地上（有其
    土地所有權狀在卷可按，警四卷第59頁），遭人竊取之物，
    業據楊文水於警詢中指證歷歷，復有楊文水到楊清雄之佳裕
    企業社指認照片在卷可稽（警四卷第79頁）。被告於上揭時
    間賣與楊清雄之物，係楊文水放置在所有土地上遭人竊取之
    物，亦可認定。
  ⑶被告雖辯稱伊賣與楊清雄之板模支撐內桿係伊自水溝撿來，
    惟依警四卷第89頁下方照片，被告撿拾其所稱之啞管時，人
    並非走向有水溝一側，而係走向道路有樹叢之另一側，被告
    辯稱其賣與楊清雄之啞管係從水溝撿拾而來云云，與客觀事
    證不符，即難採信。而被告取得本件板模支撐內桿之地點復
    係失主楊文水之土地，則該批板模支撐內桿顯被告基於不法
    所有意圖竊取後販賣與楊清雄，亦甚明確。被告所辯，要係
    事後卸責之詞，難以採信。
  ⑷綜上所述，被告此部分犯行，事證明確，其犯行自可認定。
二、論罪科刑及沒收：
  ㈠核被告如附表編號1至5所為，均係犯刑法第320條第1項之竊
    盜罪。被告上開所為5次竊盜犯行間，時間、地點不同，顯
    係出於不同犯意所為，應予分論併罰。爰審酌被告109年間即
    因竊盜案件，經本院判處拘役50日，109年10月16日入監執
    行完畢後，猶不知悔改，再有本件5次竊盜犯行。被告僅坦
    承附表編號3竊取機車部分之犯行，否認其餘犯行，難見悔
    意，犯後態度非佳，考量其竊取財物之價值，及被告高職畢
    業，未婚，與母親同住，月入約2、3萬元等一切情狀，就其
    所犯數罪，分別量處如主文所示之刑。且酌及受刑人犯罪時
    間、犯罪型態、侵害法益及品行等因素，依法定其應執行之
    刑如主文所示，並均諭知易科罰金之折算標準。
  ㈡另按犯罪所得，屬於犯罪行為人者，沒收之；前二項之沒收
    ，於全部或一部不能沒收或不宜執行沒收時，追徵其價額；
    犯罪所得已實際合法發還被害人者，不予宣告沒收或追徵，
    刑法第38條之1第1項前段、第3項、第5項分別定有明文。被
    告如附表所示之犯罪所得，除編號1、3部分已發還被害人，
    依法不再為沒收之諭知外，被告於附表編號2竊得之酪梨200
    台斤，其中42.5台斤業已發還被害人外，其餘之157.5台斤
    ，應與編號5竊得之116台斤（共竊98顆，每顆依被害人康明
    出所稱為1斤3兩，即19兩，合計共1862兩，以1斤16兩換算
    ，得116.375台斤之酪梨，取整數，以116台斤計算），及附
    表編號4之120支板模支撐內桿，宣告沒收，並於全部或一部
    不能沒收或不宜執行沒收時，追徵其價額。
  ㈢附表編號4之板模支撐內桿中93公斤已交由楊清雄代為保管，
    此部分應於案件確定後，由檢察官於執行時，依法換算扣抵
    ，與沒收之宣告無涉。另附表編號5經警變價之71公斤酪梨
    ，係警方於110年10月24日查獲被告時所查扣，與本件被告
    於110年10月15日竊取酪梨之犯行無關，亦難於本案中為沒
    收之諭知。另附表編號5查扣之刀子、尖嘴鉗、一字扳手等
    物，既無證據足認係供本件犯罪所用，依法亦不為沒收之諭
    知，均併予敘明。
  ㈣本件宣告多數沒收，爰於定應執行刑後，就沒收部分依刑法
    第40條2第1項諭知併執行之。
三、不另為無罪之諭知
  ㈠公訴意旨以：附表編號5，被告於110年10月13日至10月15日7
    時40分之間，另有至康明山之酪梨田竊取酪梨234台斤部分
    （350台斤減116台斤），亦涉有竊盜犯嫌。
  ㈡惟查，被告於附表編號5竊取酪梨犯行，除上揭理由欄一㈢⑶至
    ⑺之說明，有客觀事證足認被告於110年10月15日7時40分許
    及其後約1小時內確有竊取酪梨116台斤之犯行外，其餘110
    年10月13日至10月15日7時40分之間，另有至康明山之酪梨
    田竊取酪梨234台斤部分，除被害人康明山之指訴外，並無
    其他補强之事證可供佐認。
  ㈢依最高法院93年度台上字第4632號刑事判決意旨「告訴人之
    告訴，係以使被告受刑事訴追為目的，是其陳述是否與事實
    相符，固仍應調查其他證據以資審認」，此部分除告訴人康
    明山之指訴外，既無其他證據可供佐認，自難逕以告訴人康
    明山之指訴，即遽論被告竊盜刑責。此部分犯罪無法證明，
    惟公訴人認被告於附表編號5之犯行有實質上一罪關係，爰
    不另為無罪之諭知，併予敘明。
據上論斷，應依刑事訴訟法第299條第1項前段、刑法第320條第1
項、第51條第5款、第41條第1項前段、第8項、第38條之1第1項
前段、第3項、第40條之2第1項，刑法施行法第1條之1第1項，判
決如主文。
本案經檢察官黃彥翔提起公訴，檢察官陳于文到庭執行職務。
中　　華　　民　　國　　111 　年　　7 　　月　　12　　日
　　　　　　　　　刑事第三庭    法　官　陳振謙
以上正本證明與原本無異。
如不服本判決應於收受本判後20日內向本院提出上訴書狀，並應
敘述具體理由。其未敘述上訴理由者，應於上訴期間屆滿後20日
內向本院補提理由書狀（均須按他造當事人之人數附繕本）「切
勿逕送上級法院」。
  　　　　　　　　　　　　　　　書記官　黃憶筑
中　　華　　民　　國　　111 　年　　7 　　月　　12　　日
附錄本案論罪科刑法條：
中華民國刑法第320條第1項：
意圖為自己或第三人不法之所有，而竊取他人之動產者，為竊盜
罪，處 5 年以下有期徒刑、拘役或 50 萬元以下罰金。
意圖為自己或第三人不法之利益，而竊佔他人之不動產者，依前
項之規定處斷。
前二項之未遂犯罰之。
附表：本案被告所涉犯罪事實一覽表
編號 時間 地點 被害人 竊取方式 犯罪所得 罪刑及沒收 備註 1 110年10月13日6時許 臺南市○○區○○段000○0地號土地 楊炎吉 於左列時間、地點竊取該土地上果園種植之酪梨共約128台斤，惟未及攜離現場即遭被害人發現並報警逮捕 共約128台斤之酪梨（未攜離現場，業經扣案並發還被害人） 尤挹傑犯竊盜罪，處有期徒刑參月，如易科罰金以新臺幣壹仟元折算壹日。 110年度偵字第21714號 2 110年10月3日17時30分至4日17時許 臺南市○○區○○○段000地號土地(起訴書附表誤載為271地號) 葉鳳士  於左列時間、地點徒手竊取該土地上果園種植之酪梨共約200台斤 共約200台斤之酪梨(品種:翹嘴仔，其中42.5台斤業經扣案並發還被害人） 尤挹傑犯竊盜罪，處有期徒刑肆月，如易科罰金以新臺幣壹仟元折算壹日。未扣案酪梨壹佰伍拾柒點伍公斤沒收，如全部或一部不能沒收或不宜沒收，追徵其價額。 110年度偵字第21735號 3 110年11月5日17時許 臺南市○○區○○○段00○0地號土地上之工寮 蔡榮勳  於左列時間、地點持同型車鑰匙竊取被害人所有之車牌號碼000-000號普通重型機車 車牌號碼000-000號普通重型機車（業經扣案並發還被害人） 尤挹傑犯竊盜罪，處有期徒刑參月，如易科罰金以新臺幣壹仟元折算壹日。 110年度偵字第24896號 4 110年6月2日9時44分至9時49許 臺南市○○區○○段0000○0地號土地 楊文水  於左列時間、地點竊取被害人放置於土地上之建築用鋼管板模支撐內桿約120支（市價約1萬8,000元） 建築用鋼管板模支撐內桿約120支（其中93公斤重部分業經扣案，並由同案被告楊清雄【所涉贓物部分，另經檢察官為不起訴處分】代保管中） 尤挹傑犯竊盜罪，處有期徒刑參月，如易科罰金以新臺幣壹仟元折算壹日。未扣案板模支撐內桿壹佰貳拾支均沒收，如全部或一部不能沒收或不宜沒收，追徵其價額。 110年度偵字第25068號 5 110年10月15日7時40分許及其後約1小時內 臺南市○○區○○里○○○段000○0地號土地 康明山  於左列時間、地點竊取該土地上果園種植之酪梨98顆，共約116台斤(其遭警方查獲時雖攜帶刀子、尖嘴鉗等物品，然無證據可認於犯案時曾攜帶在身或使用)。 共約116台斤之酪梨 尤挹傑犯竊盜罪，處有期徒刑肆月，如易科罰金以新臺幣壹仟元折算壹日。未扣案酪梨壹佰壹拾陸公斤沒收，如全部或一部不能沒收或不宜沒收，追徵其價額。 110年度偵字第26413號